【裁判字號】    92,訴,1208
【裁判日期】    921114
【裁判案由】    毒品危害防制條例
【裁判全文】
台灣桃園地方法院刑事判決                        九十二年度訴字第一二八號
    公  訴  人  臺灣桃園地方法院檢察署檢察官
    被      告  甲○○
右列被告因違反毒品危害防制條例案件，經檢察官提起公訴（九十二年度毒偵字第一
七四六號），審判前被告為有罪之陳述，經本院合議庭裁定改行簡式審判後，本院判
決如左：
    主  文
甲○○連續施用第壹級毒品，累犯，處有期徒刑壹年。扣案第壹級毒品海洛因壹小包
（驗後淨重零點零伍公克）沒收銷燬之。
    事  實
一、甲○○（原名蘇豐盛）前曾於民國八十八年間因施用第二級毒品案件，經本院以
    八十八年度毒聲字第一六四四號裁定送觀察、勒戒後，認無繼續施用毒品傾向，
    由臺灣桃園地方法院檢察署檢察官於八十八年四月二十六日以八十八年度偵字第
    三００六號不起訴處分確定。又因於八十八年四月二十七日至同年九月二十七日
    止，連續施用第二級毒品多次，經本院以八十八年度毒聲字第六０一二號裁定送
    觀察、勒戒後，認有繼續施用毒品傾向，經檢察官聲請令入戒治處所施以強制戒
    治，並提起公訴。強制戒治部分，經本院以八十八年度毒聲字第六七三六號裁定
    令甲○○入戒治處所施以強制戒治，於八十九年十二月五日戒治期滿；公訴部分
    ，經本院以八十九年度桃簡字第五七號判決處有期徒刑四月確定，於八十九年十
    二月十五日易科罰金執行完畢。詎甲○○復因自九十年十一月間起至九十一年六
    月二日止，連續施用第一級毒品海洛因多次，而經檢察官聲請令入戒治處所施以
    強制戒治，並提起公訴。強制戒治部分，經本院以九十一年度毒聲字第二０八一
    號裁定令入戒治處所施以強制戒治，旋又經本院以九十二年毒聲字第八七八號裁
    定停止戒治並交付保護管束在外；公訴部分，亦經本院以九十一年訴字第一二二
    八號判決處甲○○有期徒刑十月確定，未及執行。詎甲○○仍不知悔改，復基於
    施用第一級毒品海洛因之概括犯意，於上開停止戒治期間內，自九十二年四月底
    某日起至同年五月二十五日止，在其位於桃園縣桃園市○○路○段三五０巷七之
    一號二樓住處，以針筒注射海洛因之方式，連續施用第一級毒品海洛因，約每日
    一次。嗣為警於九十二年五月二十五日晚間十一時許，在桃園縣桃園市○○路與
    三民路口查獲，並扣得第一級毒品海洛因一小包（驗後淨重零點零五公克）。
二、案經桃園縣警察局桃園分局報請台灣桃園地方法院檢察署檢察官偵查起訴。
    理  由
一、訊據被告甲○○坦承於右揭時間、地點，連續施用第一級毒品海洛因之犯行不諱
    ，且經警採集其尿液送驗結果，呈嗎啡陽性反應，亦有桃園縣衛生局出具之尿液
    檢驗報告附卷可稽，而扣案白粉一小包送驗結果，確係第一級毒品海洛因無誤，
    則有法務部調查局出具之鑑定通知書一份附卷可按，是被告前開自白與事實相符
    ，應可採信；其施用海洛因之犯行，已堪認定。次查，被告前曾於八十八年間因
    施用第二級毒品案件，經本院以八十八年度毒聲字第一六四四號裁定送觀察、勒
    戒後，認無繼續施用毒品傾向，由臺灣桃園地方法院檢察署檢察官於八十八年四
    月二十六日以八十八年度偵字第三００六號不起訴處分確定。又因於八十八年四
    月二十七日至同年九月二十七日止，連續施用第二級毒品多次，經本院以八十八
    年度毒聲字第六０一二號裁定送觀察、勒戒後，認有繼續施用毒品傾向，經檢察
    官聲請令入戒治處所施以強制戒治，並提起公訴。強制戒治部分，經本院以八十
    八年度毒聲字第六七三六號裁定令被告入戒治處所施以強制戒治，於八十九年十
    二月五日戒治期滿；公訴部分，經本院以八十九年度桃簡字第五七號判決處被告
    有期徒刑四月確定，於八十九年十二月十五日易科罰金執行完畢。詎被告復因自
    九十年十一月間起至九十一年六月二日止，連續施用第一級毒品海洛因多次，而
    經檢察官聲請令入戒治處所施以強制戒治，並提起公訴。強制戒治部分，經本院
    以九十一年度毒聲字第二０八一號裁定令入戒治處所施以強制戒治，旋又經本院
    以九十二年毒聲字第八七八號裁定停止戒治並交付保護管束在外；公訴部分，亦
    經本院以九十一年訴字第一二二八號判決處被告有期徒刑十月確定，未及執行。
    然甲○○仍不知悔改，復於前開停止戒治期間內，再犯本件施用毒品犯行。上開
    事實，亦有前開不起訴處分書及臺灣高等法院被告全國前案紀錄表、臺灣桃園地
    方法院檢察署刑案資料查註紀錄表等各一份在卷可憑。末查，被告雖曾於九十一
    年十一月間起至九十一年六月二日止，因施用海洛因遭本院判處徒刑確定，此如
    前述，相較於其本件施用海洛因犯行，係起自九十二年四月而言，相距幾近一年
    ，中間並經一次戒治，應可認被告此次施用海洛因犯行，係另行起意，不生為前
    案既判力所及之問題，併予敘明。綜上，本件事證明確，被告施用海洛因之犯行
    洵堪認定，應依法論科。
二、核被告甲○○所為，係犯毒品危害防制條例第十條第一項之罪。其持有海洛因之
    低度行為，為施用之高度行為所吸收，不另論罪。被告多次施用毒品海洛因，時
    間緊接，所犯構成要件相同罪名，顯係基於概括犯意而為，應依連續犯之規定以
    一罪論，並加重其刑。公訴意旨雖未敘及被告自九十二年四月間某日起至九十二
    年五月二十五日前施用毒品海洛因之事實，惟該部分事實與已起訴部分之事實間
    ，有連續犯裁判上一罪之關係，本院自得併予審酌。另被告前有如事實欄所示之
    科刑及執行情形，有右開查註紀錄表足憑，其於刑之執行完畢後，五年內再犯本
    件有期徒刑以上刑之罪，為累犯，依刑法第四十七條規定遞加重其刑。爰審酌被
    告經一次觀察勒戒，二次強制戒治仍再犯罪，顯見其戒毒意志不堅，且無謂浪費
    國家防制毒品之成本，施用毒品僅戕害自身，並未害及他人，可罰性較低，且被
    告犯罪後坦承犯行，態度良好等一切情狀，量處如主文所示之刑，以資懲儆。扣
    案海洛因一小包（驗餘淨重零點零五公克）為毒品，依毒品危害防制條例第十八
    條第一項前段規定，應沒收銷燬之。
三、被告所犯非屬死刑、無期徒刑或最輕本刑為三年以上有期徒刑之罪，亦非高等法
    院管轄第一審之案件，其並於審判期日前為有罪之陳述，經告知其簡式審判之旨
    ，並聽取當事人之意見後，以裁定改行簡式審判程序，併予敘明。
據上論斷，應依刑事訴訟法第二百七十三條之一第一項、第二百九十九條第一項前段
，毒品危害防制條例第十條第一項、第十八條第一項前段，刑法第十一條前段、第五
十六條、第四十七條，判決如主文。
本案經檢察官林秀敏到庭執行職務
中        華        民        國     九十二   年   十一    月   十四    日
                                     台灣桃園地方法院刑事第八庭
                                         法  官    陳彥宏
右正本證明與原本無異。
如不服本判決，應於判決送達後十日內向本院提出上訴狀( 應附繕本 )，上訴於
臺灣高等法院。
                                         書記官    翁其良
中        華        民        國     九十二    年   十一   月    十九   日
論罪科刑法條：毒品危害防制條例第十條第一項
毒品危害防制條例第十條
施用第一級毒品者，處六月以上五年以下有期徒刑。
施用第二級毒品者，處三年以下有期徒刑。


司法院資訊處製作；財團法人民間司法改革基金會備份。
